【裁判字號】    98,聲,102
【裁判日期】    981202
【裁判案由】    變換提存物
【裁判全文】
臺灣高等法院臺南分院民事裁定  98年度聲字第102號
聲  請  人  福邦證券股份有限公司
法定代理人  甲○○
            （送達代收人：乙○.
相  對  人  己○○
            丙○○
            戊○○
            丁○○
上列當事人間因聲請假扣押事件，聲請人就臺灣臺北地方法院九
十七年度存字第五一七八號提存事件，聲請變換提存物，本院裁
定如下：
      主      文
臺灣臺北地方法院九十七年度存字第五一七八號提存事件，聲請
人所提供之擔保物－面額新台幣壹仟伍佰萬元之國泰世華商業銀
行新生分行無記名可轉讓定期存單，准以同額之國泰世華商業銀
行新生分行無記名可轉讓定期存單代之。
      理      由
一、按供擔保之提存物或保證書，除得由當事人約定變換外，法
    院得依供擔保人之聲請，以裁定許其變換。上開規定於其他
    依法令供訴訟上之擔保者，準用之，民事訴訟法第一百零五
    條第一項、第一百零六條分別定有明文。次按法院依民事訴
    訟法第一百零五條第一項規定，以裁定許供擔保人變換擔保
    之提存物者，應斟酌變換後之提存物與變換前之提存物，在
    經濟上具有相當之價值而後可（最高法院八十六年度台抗字
    第四四五號裁判要旨參照）。
二、本件聲請意旨略以：伊與相對人間因假扣押事件，為免予假
    扣押，已於民國九十四年八月一日依鈞院九十四年度聲字第
    一七號裁定意旨，以新台幣（下同）一千五百萬元為相對人
    提供擔保，並經台灣台北地方法院（下稱台北地院）以九十
    四年度存字第三二八四號提存在案。嗣經伊多次聲請變換提
    存物後，再依鈞院九十七年度聲字第五一號民事裁定，以面
    額一千五百萬元之國泰世華商業銀行新生分行無記名可轉讓
    定期存單，向台北地院申辦九十七年度存字第五一七八號變
    換提存物提存在案。茲因該提存物已於九十八年十二月一日
    到期，而有變換必要，爰依法聲請准予變換以同額之國泰世
    華商業銀行新生分行無記名可轉讓定期存單代之等語。
三、查，聲請人之上開主張，業經本院依職權調取上揭假扣押卷
    宗、提存卷宗、變換提存物卷宗等核閱無誤，堪信為真實。
    次查，聲請人原提存物及欲變換之提存物，均係同一之國泰
    世華商業銀行新生分行無記名可轉讓定期存單，苟面額相同
    ，堪認變換前、後之提存物在經濟上之價值為相當。末查，
    聲請人原提存之國泰世華商業銀行新生分行無記名可轉讓定
    期存單，已於九十八年十二月一日到期，聲請人聲請變換提
    存物為同額之國泰世華商業銀行新生分行無記名可轉讓定期
    存單，揆諸首開說明，即無不合，應予准許。
四、爰裁定如主文所示。
中    華    民    國    98    年    12    月    2     日
                    民事第二庭
                                審判長法  官  陳  光  秀
                                      法  官  曾  平  杉
                                      法  官  李  文  賢
上為正本係照原本作成。
如對本裁定抗告，須於本裁定送達後10日內向本院提出抗告狀（
須附繕本），並應繳納抗告費新台幣1千元。
中    華    民    國    98    年    12    月    2     日
                                      書記官  劉  清  洪


司法院資訊處製作；財團法人民間司法改革基金會備份。
